【裁判字號】    89,訴緝,68
【裁判日期】    900403
【裁判案由】    偽造文書
【裁判全文】
臺灣臺南地方法院刑事判決                          八十九年度訴緝字第六八號
    公  訴  人  臺灣臺南地方法院檢察署檢察官
    被      告  己○○
右列被告因竊盜案件，經檢察官提起公訴（八十二年度偵字第六九五六號），及移送
併辦（八十二年度偵字第九一七０號、八十二年度偵字第九九四０號、八十三年度偵
字第一０三七四號、九十年度偵字第一五九一號），本院判決如左：
    主  文
己○○教唆連續竊盜，累犯，處有期徒刑貳年貳月。
    事  實
一、己○○曾於民國（以下同）七十七年間犯竊盜罪，經臺灣高等法院臺南分院判處
    有期徒刑三年確定，嗣於八十年間經臺灣高等法院高雄分院依中華民國八十年罪
    犯減刑條例減為有期徒刑一年六月確定，發監執行後，於八十年三月五日假釋出
    監，在有期徒刑所餘刑期內未經撤銷假釋，其未執行之刑，以已執行論，於八十
    年四月二十七日執行完畢，仍不思悔改，基於意圖為自己不法之所有之概括犯意
    ，受丁○○（另案判罪處刑）之教唆，以新台幣（以下同）四、五萬元之代價，
    於八十年六月十三日七時許，在臺北市士林區○○○路三三一巷口，竊取乙○○
    所有之車牌號碼四三八─六一一三號自小客車，得手後將之解體，頂拚於甲○○
    （另案判罪處刑）所有之車牌號碼ＵＩ─七二七五號自小客車。嗣甲○○駕駛該
    車於八十三年二月二十一日十五時三十分許，在臺南市○○路二三三號前為警查
    獲，始循線查知上情。
二、己○○復基於意圖為自己不法之所有之概括犯意，於八十一年一月十一日十一時
    許，在高雄市○○區○○路一八五號前，竊取林坤田所有之車牌號碼三０二─八
    九００號自小客車，得手後交由丁○○、丙○○（另由檢察官偵查起訴）解體，
    並變造引擎號碼後，頂拚為車牌號碼ＴＰ─一六九九號自小客車，由丙○○於八
    十一年四月七日在臺南市○○路二十二號「錦合興車行」以四十五萬元出售予不
    知情之林建生。
三、緣趙益緯（業經判罪處刑）於八十一年三月底，因其所有之車牌號碼ＳＷ─三九
    九八號，引擎號碼ＡＣＢ四三一三ＮＦＦ八五０七九號ＢＭＷ廠牌自小客車發生
    車禍，車頭嚴重毀損無法使用，修理費用高達新台幣（以下同）三十萬元，竟意
    圖為自己不法之所有，欲竊取他人同型車輛後，再將被竊車輛改掛自己受損車之
    車牌，以規避追查，而使用該被竊車輛，遂於八十一年四月底某日，以十五萬元
    之代價（起訴書誤載為三十萬元），教唆黃盈斌（業經判罪處刑）下手實施竊盜
    ，黃盈斌受趙益緯教唆後，並未親自著手竊盜，旋再以十五萬元之代價，在臺南
    市○○路一四七號再轉教唆己○○竊盜。己○○即又以十萬元之代價，教唆綽號
    「小霖」之不詳姓名年籍之成年男子竊盜。綽號「小霖」之不詳姓名年籍之成年
    男子乃於八十一年六月三十日二時許，在台中市西屯區○○○路○段十七之十號
    前，竊取戊○○所有，車號一六七─一九八八號，引擎號碼ＡＣＢ四三一二ＮＦ
    Ｆ七八七六八ＢＭＷ廠牌之自小客車，得手後更改車身顏色，並懸掛趙益緯前揭
    車牌，復將該車之引擎號碼變造為趙益緯之前揭引擎號碼後，在八十一年七月間
    ，經由己○○、黃盈斌轉交給趙益緯。趙益緯為恐東窗事發，又於八十一年八月
    間，以九十九萬元之代價，出售予不知情之莊文龍。警方於八十二年六月十六日
    十一時三十分許，在臺南縣鹽水鎮查獲趙益緯，起出上開自小客車後，循線在八
    十二年六月十六日十八時許，在臺南市○○○路關帝廟前查獲己○○。己○○犯
    後逃匿，經本院於八十二年十二月十八日以南院刑緝字第一０八０號發佈通緝，
    後於八十九年十一月二十七日二十時三十分許，在臺北縣土城市○○街六十二號
    為警緝獲歸案。
四、案經臺北縣警察局新莊分局報請台灣台南地方法院檢察署檢察官偵查起訴及臺南
    市警察局第二分局、第五分局報請同署檢察官偵查後移送併辦。
    理  由
一、訊據被告己○○對於教唆綽號「小霖」者竊取車號一六七─一九八八號自小客車
    乙節坦承不諱，惟矢口否認曾竊取車牌號碼四三八─六一一三號及三０二─八九
    ００號自小客車，辯稱：自從黃盈斌教唆伊轉教唆綽號「小霖」者竊取車號一六
    七─一九八八號自小客車之後，就未住在臺南。因為黃盈斌事件之後，一些人和
    丁○○都被查獲，以為是伊去告密，放話要找伊麻煩，所以就前往東部隨車載運
    西瓜販售云云。惟查，右揭事實業據證人丁○○、甲○○、丙○○、趙益緯、黃
    盈斌指述歷歷，核與被害人乙○○、林坤田、戊○○所述情節相符，且有贓物認
    領保管單在卷可憑。而黃盈斌、趙益緯等人係於八十二年六月十六日遭警方查獲
    。然車牌號碼四三八─六一一三號及三０二─八九００號自小客車遭竊，則分係
    在八十年六月十三日及八十一年一月十一日，均在被告所指不在臺南犯案時間之
    前，足認被告上開辯詞為足採信。事證已甚明確，被告犯行堪以認定。
二、核被告意圖為自己不法之所有，而竊取乙○○、林坤田、戊○○所有之自小客車
    ，所為係均犯刑法第三百二十條第一項竊盜罪。被告教唆綽號「小霖」之不詳姓
    名年籍之成年男子犯竊盜罪，為教唆犯，應負教唆竊盜之罪責，依刑法第二十九
    條第二項之規定，應依所教唆之罪處罰之。被告所為上開三次竊盜行為，時間緊
    接，所犯罪名相同，顯係出於概括之犯意為之，為連續犯，爰依刑法第五十六條
    之規定以一罪論，並加重其刑。被告有如事實欄所示之前科，有臺灣臺南地方法
    院檢察署刑案資料查註紀錄表在卷可憑，其於有期徒刑執行完畢後，五年以內再
    犯本件有期徒刑以上之罪，為累犯，應遞加重其刑。爰審酌被告素行不良，犯罪
    之動機、目的、手段、所得利益、所生危害、犯罪後態度等一切情狀，處如主文
    所示之刑，以資懲儆。公訴人認被告有多項竊盜前科，甫出獄復犯本案，顯對刑
    罰之反應力薄弱，且有犯罪習慣，爰求處有期徒刑四年，並宣告保安處分。惟被
    告於本案之前，僅於七十七年、七十八年間犯竊盜案二次，經減刑為一年六月確
    定，並執行完畢。從被告因竊盜案遭判罪處刑之次數或因而入監執行之期間而言
    ，尚無積極證據足認被告對於刑罰之反應力薄弱。又被告於本案之後，固一再因
    竊盜罪嫌，經各地司法機關通緝或偵查起訴，然既非在本案之前所為，亦難據以
    認定被告在本案中已有竊盜之習慣。公訴人上開求刑，尚難謂妥適，亦此敘明。
三、移送併辦部分（八十二年度偵字第九一七０號、八十二年度偵字第九九四０號、
    八十三年度偵字第一０三七四號），與起訴部分具有連續犯裁判上一罪關係，自
    為起訴效力所及，本院自得併予審究。至另案九十年度偵字第一五九一號部分，
    依併辦卷宗所示，被告己○○所涉為牙保贓物罪嫌，與本案不具有連續犯裁判上
    一罪關係，非起訴效力所及，本院不得併予審究，應由檢察官另行處理，始為適
    法。
據上論斷，應依刑事訴訟法第二百九十九條第一項前段，刑法第二十九條第二項、第
五十六條、第三百二十條第一項、第四十七條，罰金罰鍰提高標準條例第一條前段，
判決如主文。
本案經檢察官簡光昌到庭執行職務。
中    華    民    國      九十      年      四        月      三        日
                              臺灣臺南地方法院刑事第三庭
                                      法  官  林  英  志
右正本證明與原本無異
如不服本判決應於送達後十日內向本院提出上訴狀
                                      書記官  謝  國  欽
中    華    民    國  九十      年      四        月      三        日
附錄本案論罪科刑法條全文：
刑法第三百二十條第一項：
意圖為自己或第三人不法之所有，而竊取他人之動產者，為竊盜罪，處五年以下有期
徒刑、拘役或五百元以下罰金。


司法院資訊處製作；財團法人民間司法改革基金會備份。
